臺灣臺北地方法院小額民事判決
111年度北小字第4336號
原      告  富邦產物保險股份有限公司

法定代理人  賴榮崇
訴訟代理人  沈志揚
            許晏庭
被      告  沈文忠
訴訟代理人  潘柏任
上列當事人間請求損害賠償（交通）事件，本院於民國111年11
月14日言詞辯論終結，本院判決如下︰
    主    文
原告之訴駁回。
訴訟費用新臺幣壹仟元由原告負擔。
    理由要領
一、原告主張：被告於民國110年4月25日11時，駕駛車號000-00
    00號車輛（下稱被告車輛），在臺北市信義區市○路00號B3
    處，因倒車不當且未保持安全間隔之過失，碰撞由原告承保
    、訴外人陳怡真所有、訴外人陳昭良駕駛之車號000-0000號
    自用小客車（下稱系爭車輛），致系爭車輛車身受損，原告
    已支出必要修復費用新臺幣（下同）78,611元（含工資29,4
    11元、零件49,200元），爰依保險法第53條、民法第191條
    之2、第196條規定，請求被告給付系爭車輛之修復費用等語
    。並聲明：被告應給付原告78,611元，及自起訴狀繕本送達
    之翌日起至清償日止，按年息5%計算之利息。
二、被告則以：原告的請求於法無據，肇事責任歸屬於對方等語
    ，做為答辯。
三、按被保險人因保險人應負保險責任之損失發生，而對於第三
    人有損失賠償請求權者，保險人得於給付賠償金額後，代位
    行使被保險人對於第三人之請求權，保險法第53條第1項前
    段定有明文。次按汽車、機車或其他非依軌道行駛之動力車
    輛，在使用中加損害於他人者，駕駛人應賠償因此所生之損
    害；不法毀損他人之物者，被害人得請求賠償其物因毀損所
    減少之價額，民法第191條之2前段、第196條亦分別定有明
    文。再按損害賠償之債，以有損害之發生及有責任原因之事
    實，並二者之間，有相當因果關係為成立要件。所謂相當因
    果關係，係指依經驗法則，綜合行為當時所存在之一切事實
    ，為客觀之事後審查，認為在一般情形下，有此環境、有此
    行為之同一條件，均可發生同一之結果者，則該條件即為發
    生結果之相當條件，行為與結果即有相當之因果關係。如不
    合於此項成立要件者，即難謂有損害賠償請求權存在（最高
    法院110年度台上字第3170號、第1808號判決意旨參照）。
    又主張侵權行為損害賠償請求權之人，對於侵權行為之成立
    要件應負舉證責任（最高法院110年度台上字第2968號、108
    年度台上字第1990號判決意旨參照）。民事訴訟負舉證責任
    之一方，不能提出使法院就應證事實形成確切之心證時，即
    應對其未就利己事實盡舉證責任一事，承擔不利益之結果（
    最高法院107年度台上字第2077號判決意旨參照）。
四、原告主張其承保之系爭車輛，於上揭時地遭被告駕駛被告車
    輛因倒車不當且未保持安全間隔之過失，碰撞系爭車輛，致
    系爭車輛車身受損，原告已支出必要修復費用78,611元（含
    工資29,411元、零件49,200元），爰依保險法第53條、民法
    第191條之2、第196條規定，請求被告給付系爭車輛之修復
    費用等語，依前開說明，原告自應就侵權行為法律關係所須
    具備之成立要件，負舉證證明之責。本件原告固提出道路交
    通事故當事人登記聯單、臺北市政府警察局交通警察大隊函
    、汽車險理賠申請書、系爭車輛行車執照、駕駛執照、估價
    單、電子發票證明聯、車損照片等資料為憑（見本院卷第13
    頁至第22頁），並經本院依職權調取本件交通事故肇事資料
    在卷可稽（見本院卷第23頁至第25頁），兩造均不爭執（見
    本院卷第75頁）。惟查，本件肇事地點係屬非道路範圍，有
    交通事故肇事資料後附非道路範圍交通事故當事人登記聯單
    可佐（見本院卷第25頁）。而依本院就原告111年11月7日準
    備狀所附之監視器影像光碟勘驗結果為：「㈠畫面上方時間1
    1時2分52秒至2分54秒：畫面開始時，被告駕駛被告車輛行
    驗於臺北市信義區市○路00號B3停車場，此時被告車輛依地
    面指示線向前行駛，後方為陳昭良駕駛之系爭車輛亦同向指
    示方向行駛，兩車距離逐漸接近；㈡畫面上方時間11時2分55
    秒至2分58秒：被告車輛紅色尾燈亮起並減速停止行進；㈢畫
    面上方時間11時2分59秒至3分1秒：被告車輛尾燈亮起白色
    倒車燈並開始往右後方倒車；㈣畫面上方時間11時3分2秒至3
    分7秒：被告車輛持續向右後方倒車，系爭車輛往左前方行
    駛經過被告車輛後再往右前方偏移；㈤畫面上方時間11時3分
    8秒至3分9秒：被告車輛左前車頭與系爭車輛右後車身發生
    碰撞，兩車皆停下」（見本院卷第74頁至第75頁），兩造對
    此勘驗結果均不爭執（見本院卷第75頁）。足見本件肇事前
    ，系爭車輛係行駛在被告車輛之後，於被告車輛停止行進，
    並亮起白色倒車燈開始往右後方倒車時，系爭車輛應已知悉
    被告車輛正往右後方倒車中，故有往左前方而非逕向前方行
    駛之駕駛作為，然其在往左前方行駛經過被告車輛時，竟再
    往右前方偏移，致而發生被告車輛左前車頭與系爭車輛右後
    車身碰撞之情事。依吾人經驗法則，綜合本件當時所存在之
    一切事實，為客觀之事後審查，被告車輛前揭之往右後方倒
    車行為，在一般情形上，縱使系爭車輛行駛在被告車輛之後
    ，若無系爭車輛繼續往左前方行駛，並於經過被告車輛時，
    又再往右前方偏移之情形，顯不必皆發生本件碰撞肇事結果
    ，是參諸前開說明，應難認被告車輛往右後方倒車之行為，
    與系爭車輛之受損結果間，具有相當之因果關係存在。此外
    ，原告復未就被告本件之行為係具備歸責性、違法性，並不
    法行為與損害間有因果關係等情，舉證證明之，以實其說，
    則依舉證責任分配原則，原告主張依保險法第53條、民法第
    191條之2、第196條規定，請求被告給付系爭車輛之修復費
    用云云，於法即有未合，不應准許。
五、綜上所述，原告起訴請求被告應給付78,611元，及自起訴狀
    繕本送達之翌日起至清償日止，按年息5%計算之利息，為無
    理由，應予駁回。
六、本件為判決之基礎已臻明確，兩造其餘之攻擊或防禦方法及
    證據資料，自無逐一詳予論駁之必要，附此說明。　　
七、訴訟費用負擔之依據：民事訴訟法第78條。本件訴訟費用額
    ，依後附計算書確定如主文所示金額。
中　　華　　民　　國　　111 　年　　11　　月　　29　　日
                  臺北簡易庭    法  官  詹慶堂
計算書：
項　　　　目             金　額（新臺幣）　　備    註
第一審裁判費   　 　　   1,000元
合　　　　計　　　       1,000元
上列正本係照原本作成。
如不服本判決，應於判決送達後20日內向本院提出上訴狀（須按
他造當事人之人數附繕本）。如委任律師提起上訴者，應一併繳
納上訴審裁判費。
中　　華　　民　　國　　111 　年　　11　　月　　29　　日
                                書記官  馬正道
附錄：
一、民事訴訟法第436條之24第2項：
    對於小額程序之第一審裁判上訴或抗告，非以其違背法令為
    理由，不得為之。
二、民事訴訟法第436條之25：
    上訴狀內應記載上訴理由，表明下列各款事項：
    ㈠原判決所違背之法令及其具體內容。
    ㈡依訴訟資料可認為原判決有違背法令之具體事實。
三、民事訴訟法第436條之32條第2項：
   第438條至第445條、第448條至第450條、第454條、第455條
   、第459條、第462條、第463條、第468條、第469條第1款至
   第5款、第471條至第473條及第475條第1項之規定，於小額事
   件之上訴程序準用之。